# 请陈版关注

提问人：handsome13 时间：2016-04-26 21:30:11
陈老师，向您请教个问题，我们公司是生产制造业，生产电子产品，遇到一客户，对方提出免费提供专用设备给我们使用，但前提条件必须生产该客户所需专用产品，该设备的使用期限以双方合作期限为准，如有一天不合作，设备由客户收回。请问此业务我们公司如何处理？涉及到哪些税务方面的问题？谢谢！

回答人：chenyiwei
该专用设备是否仅可用于生产该客户所需专用产品（严格按照该客户的订单组织生产），除此之外无其他用途？另外该专用设备法律上的所有权是否仍归属于该客户所有？ 如果是，我理解你公司无需进行账务处理，在帐外备查登记即可。

提问人：handsome13 时间：2016-04-27 09:53:22
陈老师，继续请教一下您，我司属于境内，如果该设备是从境外客户那边转到我司，海关那边认为应该属于一般贸易，可能涉及到税务方面的问题，还可能由于汇率波动产生影响，我司如何处理？（该专用设备仅可用于生产该客户所需专用产品，除此之外务其他用途，该设备所有权仍属于该客户）是否可以以租赁业务引进设备，支付一定费用后，由对方返还该租赁费用？有形动产租赁缴纳增值税是否可以抵税？谢谢！

回答人：chenyiwei
此问题涉及进出口税务、外经贸和外汇管理等方面问题，我对此不熟悉，请咨询相关领域的专业人士。抱歉！